【裁判字號】    91,國小上,5
【裁判日期】    920106
【裁判案由】    國家賠償
【裁判全文】
臺灣臺北地方法院民事裁定    九十一年度國小上字第五號
    上  訴  人  甲○○
    被  上訴人  台北市停車管理處
    法定代理人  鄭佳良
右當事人間請求國家賠償事件，上訴人對於中華民國九十一年十月十一日本院臺北簡
易庭九十一年度北國小字第四號第一審判決提起上訴，本院裁定如左：
    主        文
上訴駁回。
第二審訴訟費用新台幣玖佰貳拾玖元由上訴人負擔。
    理        由
一、按關於請求給付金錢或其他代替物或有價證券之訴訟，其標的金額或價額在新台
    幣十萬元以下者，適用本章所定之小額程序。對於小額訴訟之第一審裁判，得上
    訴或抗告於管轄之地方法院，其審判以合議行之。對於前項第一審裁判之上訴或
    抗告，非以其違背法令為理由，不得為之。對於小額訴訟判決提出上訴，上訴狀
    應記載上訴理由，表明下列各款事項：一、原判決所違背之法令及其具體內容。
    二、依訴訟資料可認為原判決有違背法令之具體事實。上訴狀內未表明上訴理由
    者，上訴人應於提起上訴狀後二十日內，提出理由書於原第二審法院，未提出者
    ，毋庸命其補正，原第二審法院以裁定駁回之。民事訴訟法第四百七十一條之規
    定於小額事件之上訴程序準用之，民事訴訟法第四百三十六條之八第一項、第四
    百三十六條之二十四、第四百三十六條之二十五、第四百七十一條、第四百三十
    六條之三十二定有明文。而所謂判決違背法令，上訴人以原判決有不適用法規或
    適用不當為上訴理由時，其上訴狀或理由書應有具體之指摘，並揭示該法規之條
    項或其內容，若係成文法以外之法則，應揭示該法則之旨趣，倘為司法院解釋或
    本院之判例，則應揭示該判解之字號或其內容，如依民事訴訟法第四百六十九條
    所列各款事由提起第三審上訴者，其上訴狀或理由書應揭示合於該條款之事實（
    參最高法院六十七年台上字第二八七六號判例、七十年台上字第二０二七號判例
    、七十一年台上字第三一四號判例）。依此，當事人於小額訴訟程序提起上訴，
    如依民事訴訟法第四百六十八條規定，以第一審判決有不適用法規或適用法規不
    當為理由時，其上訴狀或理由書應有具體之指摘，並揭示該法規之條項或其內容
    。若係成文法以外之法則，應揭示該法則之旨趣。倘為司法院解釋、或最高法院
    之判例，則應揭示該判解之字號或其內容。如以民事訴訟法第四百六十九條所列
    各款情形為理由時，其上訴狀或理由書，應揭示合於該條款之事實。上訴狀或理
    由書如未依此項方法表明者，即難認為已對第一審判決之違背法令有具體之指摘
    ，其上訴自難認為合法。
二、本件上訴人起訴主張：其所有車牌號碼ＡＴ－四九五八號自用小客車遭被告單位
    未通知汽車所有人逕行拍賣致其受有損害請求賠償新台幣（下同）九萬元，被上
    訴人則抗辯：前開車輛系因違規停車依法遭拖吊，並於八十七年十二月七日以雙
    掛號通知車主仍未前往認領，再於八十八年八月二十日刊登台北市政府公報後仍
    逾期未認領，始依台北市妨害交通車輛處理辦法第七條處理拍賣，另車牌號碼Ｆ
    Ｖ－九三四０號則並未有拖吊記錄等語。是以，本件係關於請求給付金錢之訴訟
    ，標的金額為新台幣（下同）九萬元，未逾十萬元，依民事訴訟法第四百三十六
    條之八第一項規定，應適用小額訴訟程序。
    上訴人提起本件上訴，請求原判決駁回上訴人超過五萬元之訴部分廢棄，雖記載
    上訴理由，然觀之上訴人提出之上訴理由狀，乃敘明上訴人係依規定辦理，並無
    不符程序事項，被上訴人逕以行政措施無視法律程序有違合之處等語，並未指摘
    原判決有何違背法令之具體內容，揆諸前開說明，上訴人提起本件上訴，為不合
    法，應予駁回。併依民事訴訟法第四百三十六條之十九第一項規定，確定本件第
    二審訴訟費用計算如附表所示。
三、據上論結，本件上訴為不合法，依民事訴訟法第四百三十六條之三十二第一項、
    第二項、第四百四十四條第一項前段、第四百三十六條之十九第一項、第九十五
    條、第七十八條，裁定如主文。
中      華      民      國    九十二    年      一      月      六      日
                                    民事第三庭審判長  法    官 楊絮雲
                                                      法    官 陳芃宇
                                                      法    官 林振芳
~F0
~T40
附表
項目                  金額（新台幣）                 備註
第二審裁判費用         八百二十七元                  由上訴人繳納。
第二審送達費用           一百零三元                  由上訴人繳納。
合計                   九百二十九元
右正本係照原本作成
本裁定不得抗告
中      華      民      國    九十二    年      一      月      七      日
                                                      法院書記官 葛映嵐


司法院資訊處製作；財團法人民間司法改革基金會備份。
